臺灣桃園地方法院小額民事判決
110年度壢小字第1502號
原      告  臺灣銀行股份有限公司

法定代理人  許志文  
訴訟代理人  江昱昌  
被      告  謝文錠  


上列當事人間請求清償債務事件，本院於民國110年12月10日言
詞辯論終結，判決如下：
    主    文
一、被告應給付原告新臺幣壹拾萬元，及自民國一百一十年三月
    四日起至清償日止，按年利率百分之一點八四五計算之利息
    ；暨自民國一百一十年一月四日起至清償日止，其逾期在六
    個月以內者，按上開利率百分之十，逾期超過六個月者，按
    上開利率百分之二十計算之違約金，每次違約狀態最高連續
    收取期數為九期。
二、訴訟費用新臺幣壹仟元由被告負擔。
三、本判決得假執行。
    理由要領
一、本件除下列理由要領外，依民事訴訟法第436 條之18第1 項
    規定，僅記載主文，其餘省略。 
二、原告起訴主張被告於民國109年5月15日向原告借款新臺幣（
    下同）10萬元，約定借款期限自109年6月4日起至112年6月4
    日止，就此兩造簽立勞工紓困貸款專用之借款契約書（下稱
    借款契約書），並約定自撥款日起，前6個月按月計息，第7
    個月再依年金法，按月平均攤還本息；利息由勞動部依嚴重
    性特殊傳染性肺炎勞工紓困貸款相關規定補貼一年之利息，
    如第7個月起，積欠本金達3個月者，被告應依約定還本付息
    （見勞動部對受嚴重特殊傳染性肺炎影響勞工紓困貸款及利
    息補貼作業須知第11條、第15條），且除應按原約定借款利
    率週年利率1.845%計算遲延利息外，逾期在6個月以內者，
    應按上開利率10%，逾期超過6個月部分，按上開利率20%計
    付違約金，每次違約狀態最高連續收取期數為9期（見借款
    契約書第5條）。嗣被告於借款後，自110年1月4日起即未依
    約繳納本息，尚積欠本金10萬元及如主文所示之利息和違約
    金等語，業據提出與所述相符之借款契約書、勞動部對受嚴
    重特殊傳染性肺炎影響勞工紓困貸款及利息補貼作業須知、
    放款帳務資料查詢單等為證，被告到庭亦承認積欠借款之事
    實，堪認原告主張為真實。至於被告辯稱希望可以分期攤還
    等語，屬履行能力問題，不影響其依約所負之返還責任。從
    而，原告依據借款契約法律關係訴請如主文第1項所示，為
    有理由，應予准許。
中    華    民    國   110    年    12    月    28    日
                  中壢簡易庭      法  官  張博鈞
以上為正本係照原本作成。
如不服本判決，應於送達後20日內，向本院提出上訴狀並表明上
訴理由，如於本判決宣示後送達前提起上訴者，應於判決送達後
20日內補提上訴理由書（須附繕本）。
如委任律師提起上訴者，應一併繳納上訴審裁判費。
中    華    民    國   110    年    12    月    28    日
                                  書記官  張季容
附錄：
一、民事訴訟法第436條之24第2項：
    對於小額程序之第一審裁判上訴或抗告，非以其違背法令為
    理由，不得為之。
二、民事訴訟法第436條之25：
    上訴狀內應記載上訴理由，表明下列各款事項：
    （一）原判決所違背之法令及其具體內容。
    （二）依訴訟資料可認為原判決有違背法令之具體事實。
三、民事訴訟法第471 條第1 項：（依同法第436 條之32第2 項
    規定於小額事件之上訴程式準用之）上訴狀內未表明上訴理
    由者，上訴人應於提起上訴後20日內，提出理由書於原第二
    審法院；未提出者，毌庸命其補正，由原第二審法院以裁定
    駁回之。